臺灣高等法院臺南分院刑事裁定
111年度毒聲重字第25號
聲  請  人
即受戒治人  廖盈姿


上列聲請人因聲請重新審理案件，對於本院111年度毒抗字第138
號中華民國111年2月18日確定裁定（原審裁定案號：臺灣雲林地
方法院111年度毒聲字第13號），聲請重新審理，本院裁定如下
：
    主  文
重新審理之聲請駁回。
    理  由
一、聲請意旨略以：強制戒治屬抽象性與預防性之處分，防止未
    來之再犯可能，法院於審酌此類案件本應更為詳實明察，倘
    施用毒品罪都僅依勒戒處分所評估量表，單方面評斷陳報內
    容作為依據，未詳述理由，則顯有失偏；聲請人家中有年邁
    父親，於聲請人入監後家中經濟一落千丈，聲請人已有改過
    向上，對於戒毒有強烈意向，在外也有工作，請給予聲請人
    機會，停止戒治裁定，然原審法院依聲請人前科紀錄，認定
    聲請人有繼續施用毒品傾向，顯非客觀事實依據，亦恐重複
    處罰之疑，為此聲請重新審理。
二、次按，觀察、勒戒及強制戒治之裁定確定後，有下列情形之
    一，認為應不施以觀察、勒戒或強制戒治者，受觀察、勒戒
    或強制戒治處分之人，或其法定代理人、配偶，或檢察官得
    以書狀敘述理由，聲請原裁定確定法院重新審理：一、適用
    法規顯有錯誤，並足以影響裁定之結果者。二、原裁定所憑
    之證物已證明為偽造或變造者。三、原裁定所憑之證言、鑑
    定或通譯已證明其為虛偽者。四、參與原裁定之法官，或參
    與聲請之檢察官，因該案件犯職務上之罪，已經證明者。五
    、因發現確實之新證據足認受觀察、勒戒或強制戒治處分之
    人，應不施以觀察、勒戒或強制戒治者。六、受觀察、勒戒
    或強制戒治處分之人，已證明其係被誣告者。毒品危害防制
    條例第20條之1第1項第5款定有明文。所謂發現「確實之新
    證據」，除須原確定裁定未及審酌，具有「新規性」外，尚
    須符合「確實性」之要件，即足以推翻原裁定，而足另為有
    利受處分人之裁定之情形。
三、經查：
　㈠聲請人因施用第一級毒品，前經原審法院以110年度毒聲字第
    372號裁定令入勒戒處所執行觀察、勒戒，於執行觀察、勒
    戒期間，經勒戒處所評定之結果，總分合計為70分（靜態因
    子共計50分，動態因子共計20分），而應評定為「有繼續施
    用毒品傾向」，原審法院以聲請人有繼續施用毒品之傾向，
    以111年度毒聲字第13號裁定令聲請人入戒治處所強制戒治
    ，聲請人提起抗告，本院以111年度毒抗字第138號駁回其抗
    告確定，經聲請人於111年2月16日收受上開裁定等情，業經
    本院調閱上開案卷核閱無訛。是聲請人於111年3月7日向臺
    中女子戒治所聲請重新審理，有聲請狀上臺中女子戒治所收
    件戳章可明，本件聲請並未逾30日法定期間，合先說明。
　㈡聲請人固以前詞聲請重新審理，然其聲請內容，係就評估標
    準，徒憑一己意再為爭執，聲請人並未具體指出其係依毒品
    危害防制條例第20條之1第1項何款之事由聲請重新審理，亦
    未提出任何確實之新證據，足以動搖上開評估判斷之結論，
    是聲請人據以聲請之事由，俱與毒品危害防制條例第20條之
    1第1項各款之重新審理要件不符。是本件聲請顯無理由，應
    予駁回。
四、依毒品危害防制條例第20條之1第4項前段，裁定如主文。　
中　　華　　民　　國　　111 　年　　5 　　月　　20　　日
                  刑事第七庭    審判長法　官  吳勇輝
                                      法　官  黃國永
                                      法　官  吳錦佳
以上正本證明與原本無異。
不得抗告。
　　　　　　　　　　　　　　　　　　　書記官  王杏月
中　　華　　民　　國　　111 　年　　5 　　月　　20　　日